【裁判字號】    96,訴,1248
【裁判日期】    970110
【裁判案由】    毒品危害防制條例
【裁判全文】
臺灣臺北地方法院刑事判決              96年度訴字第1248號
公  訴  人  臺灣臺北地方法院檢察署檢察官
被      告  丙○○
指定辯護人  本院公設辯護人甲○○
上列被告因毒品危害防制條例案件，經檢察官提起公訴（96年度
偵緝字第1917號），本院判決如下：
    主  文
丙○○持有第二級毒品，處有期徒刑捌月，減為有期徒刑肆月。
扣案第二級毒品安非他命，淨重共零點玖參公克沒收銷燬。
    事  實
一、丙○○明知安非他命係毒品危害防制條例第2條第2項第2款
    所規定之第二級毒品，屬違禁物，依法不得持有，而於95年
    12月7日17時45分許，在臺北市信義區○○○路○段553巷5號
    7樓，因警方查緝人頭帳戶詐欺案件，捕獲丙○○，帶回臺
    北市政府警察局偵四隊一組訊問時，丙○○主動自其所有背
    包內取出其所為乙○○持有之第二級毒品安非他命0.95公克
    （驗餘淨重0.93公克）而自首。
二、案經丙○○向臺北市政府警察局自首，而移由臺灣臺北地方
    法院檢察署檢察官偵查起訴。
    理  由
壹、程序方面：
    按被告以外之人於審判外之言詞或書面陳述，除法律有規定
    者外，不得作為證據。又被告以外之人於審判外之陳述，經
    當事人於審判程序同意作為證據，法院審酌該言詞陳述或書
    面陳述作成時之情況，認為適當者，亦得為證據。當事人、
    代理人或辯護人於法院調查證據時，知有第159條第1項不得
    為證據之情形，而未於言詞辯論終結前聲明異議者，視為有
    前項之同意，刑事訴訟法第159條第1項及第159條之5分別定
    有明文。查被告對於證人乙○○於警詢、偵查中之陳述，在
    本院準備程序及審理中，未於本案言語辯論終結前聲明異議
    ，本院審酌證人於警詢、偵查中之陳述係其親身經歷之事實
    所為者，依其等陳述作成時之情況，並不無適當之情形，且
    在製作筆錄之際神智清楚，製作過程亦無強暴、脅迫等不法
    情事，筆錄製作完成後，尚提示筆錄供證人等閱覽後始予簽
    名等情，已足徵證人陳述係出於自由意識下之陳述，自均得
    為證據。
貳、實體方面：
一、訊據被告丙○○坦承有於95年12月7日17時45分許，在臺北
    市信義區○○○路○段553巷5號7樓，因警方查緝人頭帳戶詐
    欺案件，而被捕獲帶回臺北市政府警察局偵四隊一組訊問時
    ，主動自其所有背包內取出其所持有之第二級毒品安非他命
    0.95公克等事實，僅否認曾販賣第二級毒品等語。
二、經查：被告於95年12月7日17時45分許，在臺北市信義區○
    ○○路○段553巷5號7樓，因警方查緝人頭帳戶詐欺案件，而
    被捕獲帶回臺北市政府警察局偵四隊一組訊問時，主動自其
    所有背包內取出其所持有之第二級毒品安非他命0.95公克等
    事實，除經被告自白在案，有警訊、偵查筆錄，及本院審判
    筆錄可稽（分見95年度偵字第27365號偵查卷宗第9、10頁警
    訊筆錄，96年度偵緝字第1917號偵查卷宗第28頁至第30頁偵
    查筆錄，及本院審判筆錄），並有臺北市政府刑事警察局鑑
    驗通知書可憑（見95年度偵字第27365號偵查卷宗第110頁鑑
    驗通知書）。被告持有第二級毒品安非他命犯行，洵堪認定
    ，應予依法論科。
三、核被告所為，係犯毒品危害防制條例第11條第1項持有第二
    級毒品罪。被告經警方查緝詐欺案件，帶回訊問時，主動提
    出其所持有第二級毒品，於尚未有司法警察或查緝毒品人員
    知係其犯罪行為時自首，接受訴追、審判，著依刑法第62條
    減輕其刑。爰審酌被告持有第二級毒品犯行，量刑原不應輕
    縱，惟被告所被扣獲毒品數量不鉅，且有上開自首之刑罰減
    輕事由等一切情狀，量處如主文所示之刑，以示懲儆。而被
    告犯罪在96年4月24日以前，查無中華民國九十六年罪犯減
    刑條例所定不得減刑之情，爰依該條例第2條第1項第3款規
    定，減其宣告刑二分之一，並諭知減得之刑易科罰金折算標
    準。扣案合計驗餘淨重0.93公克之第二級毒品安非他命，應
    依毒品危害防制條例第18條第2項前段規定宣告沒收銷燬。
三、公訴意旨另略以：被告於94年6、7月間曾販賣第二級毒品2
    次予乙○○等語，並以證人乙○○之陳述為其論據。訊據被
    告堅決否認有販賣第二級毒品犯行，辯稱：伊曾與乙○○同
    時購入毒品以供分別施用等語。經查：（一）證人乙○○於
    偵查中，時而陳稱向被告購買毒品，時而改稱係與被告一同
    購買毒品云云，其供詞不僅前後不一，且其所指證被告犯罪
    時間，係94年6、7月間，當時除乙○○之陳述以外，並無其
    他扣案證據或毒品可供佐證被告確有販賣毒品行為及乙○○
    陳述情節之真實性；（二）本件被告獲案時，所主動向警提
    出之第二級毒品，僅足供證明其於95年12月間，即被警因查
    緝詐欺案件而被捕獲時之持有毒品犯行，但與乙○○所指證
    之被告犯罪時間，已相去一年半，自不能以之作為反推被告
    於一年半以前，曾有若何販賣毒品行為之佐證；（三）此外
    ，復查無其他可徵被告有何等販賣或意圖販賣毒品之積極證
    據，容僅難以本件扣案數量不鉅，且相隔時間甚久之毒品，
    即認被告曾有公訴意旨所指之販賣毒品犯行，惟因販賣毒品
    與單純持有毒品犯行間，有高低度之吸收關係，爰不另為無
    罪諭知，附此敘明。
據上論斷，應依刑事訴訟法第299條第1項前段，毒品危害防制條
例第11條第1項、第18條第2項前段，刑法第11條、第62條、第41
條第1項前段，中華民國九十六年罪犯減刑條例第2條第1項第3款
、第7條、第9條，判決如主文。
中    華    民    國    97    年    1    月    10    日
                    臺灣臺北地方法院刑事第五庭
                          審判長法  官   黃程暉
                                法  官   賴秀蘭
                                法  官   何俏美
以上正本證明與原本無異。
如不服本判決，應於判決送達後10日內向本院提出上訴狀 (應抄
附繕本)。
                                書記官  彭雅慧
中    華    民    國    97    年    1    月    14    日
附錄：
毒品危害防制條例第11條
持有第一級毒品者，處3年以下有期徒刑、拘役或新臺幣5萬元以
下罰金。
持有第二級毒品者，處2年以下有期徒刑、拘役或新臺幣3萬元以
下罰金。
持有專供製造或施用第一、二級毒品之器具者，處1年以下有期
徒刑、拘役或新臺幣1萬元以下罰金。
持有毒品達一定數量者，加重其刑至二分之一，其標準由行政院
定之。


司法院資訊處製作；財團法人民間司法改革基金會備份。
